



mmestregisbert@gmail.com



**Pamplona** 



649962702

## Perfil Profesional

Ingeniero Informático con mas de 2 años experiencia en desarrollo y optimización de software. Especializado en backend, con sólidos conocimientos en arquitectura de sistemas, bases de datos y mejora del rendimiento de aplicaciones. Orientado a la eficiencia, calidad del código y resolución de problemas complejos, aportando valor en proyectos de alto impacto

## Experiencia Laboral

Prácticas Ingeniero Informático, VickyFoods, Gandia

Febrero 2023 - Junio 2023

- Diseño, gestión y optimización de bases de datos (SQL) en función de las necesidades de negocio.
- Desarrollo y mantenimiento de aplicaciones internas utilizando JavaScript, HTML y CSS.
- Soporte técnico en actualización de software y mantenimiento de equipos.
- Automatización y mejora de procesos mediante Python, incrementando la eficiencia en tareas recurrentes.

Ingeniero Informático, NTT Data (Proyecto IVIRMA), Valencia

Octubre 2024 - Actualmente

- Líder de equipo de implantación tecnológica en nuevas clínicas, coordinando la integración de sistemas y aplicaciones.
- Desarrollo y optimización de bases de datos SQL para la gestión de información clínica y administrativa.
- Implementación y mantenimiento de aplicaciones internas utilizando JavaScript, CSS y otras tecnologías web.
- Uso de Git para control de versiones y trabajo colaborativo en proyectos.
- Colaboración con dirección de clínicas para adaptar soluciones tecnológicas a las necesidades del negocio.

## Formación

Ingeniería Informática, Universidad Politécnica de Valencia, Valencia

Septiembre 2019 - Julio 2023

- Especialidad en la rama de computación
- Premio estudiante-deportista
- Nota media: 9

Links

Linkedin

Competencias

HTML & CSS

JavaScript

SOL

Python

Java

Idiomas

Catalán

Inglés